臺灣高等法院高雄分院民事裁定　九十三年度整抗字第二號
　　　再　抗告人　　宏總建設股份有限公司
　　　兼法定代理人　甲○○
　　　共　　　　同
　　　訴訟代理人　　林慶雲律師
　　　　　　　　　　楊靖儀律師
抗告人因聲請重整事件，對於中華民國九十三年七月二十一日本院九十三年度整抗字
第二號所為裁定再為抗告，本院裁定如下：
　　　主　　　文
再抗告駁回。
再抗告程序費用由再抗告人負擔。
　　　理　　　由
一、按對於抗告法院以抗告無理由而駁回其抗告之裁定再為抗告，僅得以其適用法規
    顯有錯誤為理由，並經原法院之許可者為限，原法院之許可以原裁定所涉及之法
    律見解具有原則上之重要性者為限。又原法院對於再為抗告，認為不應許可者，
    應以裁定駁回其抗告，民事訴訟法第四百八十六條第四、五、六項、第四百三十
　　六條之三第三項定有明文。
二、再抗告意旨略以：（一）依財務會計準則公報第十七條關於資產定義之規定，應
　　以在抗告人帳列資產之價值為繼續經營之價值，再抗告人所有高雄市○○段○○
　　段五五一、五五四號土地之資產估價，經再抗告人委託國泰不動產鑑定股份有限
　　公司鑑價價格為0000000000元，遠較檢查人預估價格為高，且抗告人
　　與第三人邱文福間民事訴訟，再抗告人如獲勝訴確定判決，將可沖銷應付款00
　　0000000元。（二）依公司法第三百零六條之規定，法院可再重整方案未
　　獲擔保重整債權人可決之情形下認可重整方案，則各該債權人非依重整程序均不
　　得行使權利，是如准予重整，則債權人依法即須延期清償，再抗告人即可減輕負
    擔而依重整方案進行重整。（三）再抗告人自成立以來營運狀況良好，僅因公司
    資產遭九二一地震受災戶依九二一震災重建暫行條例假扣押，致無法進行開發及
    利用並籌措資金，現仍有部份災民未與再抗告人達成和解，並非再抗告人公司經
    營不善所致。（四）財政部證期會係以再抗告人未於期限內公告九十一年度上半
    年財務報告而停止有價證券上市買賣，惟再抗告人若能依法檢送前開財務報告，
    且無交易所營業細則第五十條之一第一項各款情事，則向證交所申報即可回復股
    票公開上市，並取得重整資金。（五）近年不動產價值約有百分之三十之漲幅，
    再抗告人資產應已較遠審九十二年八月二十一日鑑價之時升值二、三成，且再抗
    告人所持有之前開土地建築執照所載容積率為債權銀行所評估高出三˙八一四倍
    ，其價值亦應較之高出甚多。（六）依檢查人檢查報告記載，就普通債權人、投
    資股票及員工利益而言，抗告人公司有重整之實益，抗告法院置此有利於再抗告
    人之報告不顧。（七）再抗告人現雖僅存二十八位員工，惟皆為須多年培訓之重
    要幹部，如准予重整自可於短期招募眾多員工，並不影響重整方案之進行等語。
三、查原裁定審酌再抗告人所提出之重整計劃，認其籌措重整資金尚存有相當之困難
　　，宏總公司之主要債權人亦皆反對宏總公司進行重整，且宏總公司股票早已下市
　　多年，現今員工僅存二十八人，若逕為破產當不造成重大不利之影響，為保護宏
　　總公司主要債權人之利益，仍應不許其進行重整，而駁回再抗告人之抗告，並無
　　適用法規顯有錯誤之情形，抗告人就原裁定有如何之適用法規顯有錯誤之再抗告
　　理由，並未為具體之主張，且原裁定所涉及法律見解亦不具有原則上之重要性，
　　自不應許可其再為抗告。
四、據上論結，本件再抗告不應許可，依公司法第三百十四條、民事訴訟法第四百八
    十六條第六項、第四百三十六條之三第三項、第九十五條、第七十八條裁定如主
    文。
中　　　華　　　民　　　國　　九十三　　年　　　八　　　月　　二十六　　日
　　　　　　　　　　　　　　　　臺灣高等法院高雄分院民事第六庭
~B1審判長法官　張明振
~B2　　　法官　李炫德
~B3　　　法官　謝肅珍
正本係照原本作成。
如不服本裁定應於送達後十日內向本院提出再抗告狀，並繳納再抗告費新台幣一千元
。再為抗告應以適用法規顯有錯誤為理由，並經本院之許可，該許可以原裁定所涉及
之法律見解具有原則上之重要性者為限，並委任律師為代理人。
抗告人之配偶、三親等內之血親、二親等內之姻親，或抗告人為法人、中央或地方機
關時，其所屬專任人員具有律師資格並經法院認適當者，亦得為第三審代理人。
抗告人或其法定代理人具有律師資格者及前項情形，應於提起抗告或委任時釋明之。
中　　　華　　　民　　　國　　九十三　　年　　　八　　　月　　二十七　　日
~B法院書記官　呂素珍
                                                                  Ａ
